臺灣板橋地方法院刑事判決　　　　　　　 96年度訴字第633號
公　訴　人　臺灣板橋地方法院檢察署檢察官
被　　　告　甲○○
　　　　　　　　　　　樓
上列被告因違反槍砲彈藥刀械管制條例案件，經檢察官提起公訴
（95年度偵字第27680 號），本院依簡式審判程序，判決如下：
    主  文
甲○○未經許可，持有子彈，累犯，處有期徒刑陸月，併科罰金
新臺幣陸萬元，有期徒刑部分如易科罰金，罰金部分如易服勞役
，均以新臺幣壹仟元折算壹日。扣案具直徑約玖點零ＭＭ土造金
屬彈頭之改造子彈貳顆、制式子彈壹顆（口徑玖ＭＭ），均沒收
。
    事  實
一、甲○○前因竊盜、毒品案件，經本院分別於民國九十一年十
    月四日、九十二年四月七日判處有期徒刑八月、六月確定，
    經定其應執行刑為有期徒刑一年一月，於九十三年七月二十
    二日縮刑期滿執行完畢。詎仍不知悔改，明知具有殺傷力可
    供槍砲使用之子彈，係槍砲彈藥刀械管制條例所列管之彈藥
    ，非經主管機關許可，不得持有，竟於九十五年六月間某日
    ，在臺北縣三重市○○路某巷內，拾獲改造子彈四顆（其中
    三顆具直徑約九點○ＭＭ土造金屬彈頭；其中一顆具直徑約
    八點○ＭＭ土造金屬彈頭）及制式子彈一顆（口徑九ＭＭ〈
    九╳一八ＭＭ〉），即未經許可而持有之，旋即於同日起將
    前開子彈五顆置放於不知情之林佩蓉（另經檢察官為不起訴
    處分）所承租、位於臺北縣三重市○○街二十五巷二十六號
    一樓九號房內而持有，嗣於同年十一月二十四日二十時許，
    為警持搜索票前往上開處所執行搜索，當場在上開處所起出
    上開子彈五顆、大麻一包及MDMA一顆（涉嫌違反毒品危害防
    制條例部分，由檢察官另案偵查），始查悉上情。
二、案經臺北市政府警察局移送臺灣板橋地方法院檢察署檢察官
    偵查起訴。甲○○於本院準備程序進行中，就被訴事實為有
    罪之陳述，經告知簡式審判程序之旨，並聽取檢察官、被告
    之意見後，本院合議庭裁定由受命法官獨任進行簡式審判程
    序。
    理  由
一、上開事實，業經被告甲○○於本院審理時坦承不諱，與證人
    林佩蓉證述之情節互核相符，且有具殺傷力改造子彈四顆（
    其中二顆嗣後經鑑驗試射而不存）、制式子彈一顆扣案足資
    佐證，並有上開槍彈之照片、查獲照片在卷足憑。又扣案之
    上開子彈，經送內政部警政署刑事警察局鑑定結果，認為送
    鑑改造子彈四顆，其中三顆均係土造子彈（具直徑約九點○
    ＭＭ土造金屬彈頭），採樣一顆試射，可擊發，認具殺傷力
    ；其中一顆認係土造子彈（具直徑約八點○ＭＭ土造金屬彈
    頭），經試射可擊發，認具殺傷力；又制式子彈一顆，認係
    口徑九ＭＭ（九╳一八ＭＭ）之制式子彈，認具殺傷力，此
    有該局九十五年十二月二十八日刑鑑字第Ｚ0000000
    00號槍彈鑑定書在卷足憑；足認被告前揭自白與事實相符
    ，堪予採信。本件事證明確，被告犯行堪以認定，自應依法
    論科。
二、被告未經許可，無故持有具殺傷力之子彈，核其所為，係犯
    槍砲彈藥刀械管制條例第十二條第四項之未經許可持有子彈
    罪。被告前曾因竊盜、毒品案件，經本院分別於九十一年十
    月四日、九十二年四月七日判處有期徒刑八月、六月確定，
    經定其應執行刑為有期徒刑一年一月，於九十三年七月二十
    二日縮刑期滿執行完畢，有臺灣高等法院被告前案紀錄表在
    卷可憑，其於有期徒刑執行完畢後五年內，故意再犯本案有
    期徒刑以上之罪，為累犯，應依刑法第四十七條第一項之規
    定加重其刑。爰審酌被告前有毒品、竊盜、侵占等多項前科
    ，顯示素行不佳，又持有子彈，對他人生命、身體安全構成
    潛在威脅，兼衡其自承持有之時間尚非甚長，並考量其犯罪
    之動機、目的、手段、所生危害、犯罪後自知事證明確，未
    多為無謂辯解而坦承犯行之態度等一切情狀，量處如主文所
    示之刑，並分別諭知易科罰金及易服勞役之折算標準。
三、至扣案之改造子彈四顆中，其中具直徑約九點○ＭＭ土造金
    屬彈頭之一顆，經採樣試射擊發，已無殺傷力，喪失違禁物
    之性質；另一顆（具直徑約八點○ＭＭ土造金屬彈頭），經
    試射擊發，已無殺傷力，亦喪失違禁物之性質，爰不為沒收
    之宣告外；其餘具直徑約九點○ＭＭ土造金屬彈頭之改造子
    彈二顆、制式子彈一顆（口徑九ＭＭ〈九╳一八ＭＭ〉），
    則屬違禁物，應依刑法第三十八條第一項第一款規定宣告沒
    收。
據上論斷，應依刑事訴訟法第273 條之1 第1 項、第299 條第1
項前段，槍砲彈藥刀械管制條例第12條第4 項，刑法第11條前段
第47條第1 項、第41條第1 項前段、第42條第2 項、第38第1 項
第1 款，判決如主文。
本案經檢察官靳開聖到庭執行職務。
中　　華　　民　　國　　96　　年　　3 　　月　　26　　日
                        刑事第八庭?法  官  王偉光
以上正本證明與原本無異
如不服本判決應於送達後10日內向本院提出上訴狀
                                ??書記官　陳怡君
中　　華　　民　　國　　96　　年　　3 　　月　　26　　日
附錄本案論罪科刑法條全文：
槍砲彈藥刀械管制條例第十二條
未經許可，製造、販賣或運輸子彈者，處一年以上七年以下有期
徒刑，併科新臺幣五百萬元以下罰金。
未經許可，轉讓、出租或出借子彈者，處六月以上五年以下有期
徒刑，併科新臺幣三百萬元以下罰金。
意圖供自己或他人犯罪之用，而犯前二項之罪者，處三年以上十
年以下有期徒刑，併科新臺幣七百萬元以下罰金。
未經許可，持有、寄藏或意圖販賣而陳列子彈者，處五年以下有
期徒刑，併科新臺幣三百萬元以下罰金。
第一項至第三項之未遂犯罰之。
